臺灣臺中地方法院刑事判決
111年度交簡上字第128號
上  訴  人  臺灣臺中地方檢察署檢察官
上  訴  人  
即  被  告  王慈杏


上列上訴人等因被告過失傷害案件，不服本院中華民國111年3月
24日111年度交簡字第173號第一審刑事簡易判決（起訴案號：臺
灣臺中地方檢察署110年度偵字第35982號），提起上訴，本院管
轄之第二審合議庭判決如下：
    主    文
上訴駁回。
    犯罪事實及理由
一、本案經本院合議庭審理結果，認原審判決認事用法及量刑均
    無不當，應予維持，除補充「上訴人即被告王慈杏（下稱被
    告）於本院準備程序及審理時之自白，車牌號碼000-0000號
    、HG7-329號普通重型機車之車輛詳細資料報表」為證據外
    ，其餘均引用本院第一審刑事簡易判決（含檢察官起訴書）
    所記載之犯罪事實、證據及理由（如附件）。
二、上訴意旨：
　㈠上訴人即臺灣臺中地方檢察署檢察官之上訴意旨略以：本案
    告訴人張慶雄具狀請求檢察官上訴，其中理由有稱：交通事
    故發生後，經告訴人撥打110報案後，員警抵達現場時，處
    理員警曾向告訴人詢問「她（王慈杏）說是你（張慶雄）撞
    她的」，告訴人立即氣憤地回答反駁，致告訴人遭處理員警
    訓斥講話太大聲等語。是足認被告犯後第一時間面對員警的
    詢問時，雖承認有與告訴人機車發生碰撞，然係採取否認過
    失犯罪的態度，致告訴人迄今仍耿耿耿於懷；加以被告於案
    發後偵查階段時，並未親自向告訴人聯絡尋求和解 ，均委
    任保險公司與告訴人接洽，被告顯然並非努力尋求告訴人的
    諒解，致使告訴人無法原諒被告，而事實上被告亦未與被告
    達成和解，足認被告犯後態度並非良好，原審量刑容有再行
    斟酌之餘地。是檢察官審酌告訴人全部上訴意旨後，認有必
    要依職權就原審量刑部分上訴等語。
  ㈡被告上訴意旨略以：本件車禍實屬過失，並無故意，之後伊
    也很有誠意請保險公司與告訴人連絡賠償事宜，保險公司評
    估告訴人之傷勢，願意理賠新臺幣（下同）1萬元，告訴人
    傷勢實屬不重，原審判處被告拘役40日，實屬情輕法重。又
    被告為低收入戶，單親獨自扶養兒子長大，因疫情影響失去
    工作，現以打零工度日，且被告無前科，兒子未滿20歲尚無
    經濟能力，原審量處拘役40日，如易科罰金則為4萬元，對
    被告而言負擔極大，懇請考量被告情況從輕量刑等語。
三、按量刑之輕重，係事實審法院得依職權自由裁量之事項，茍
    已斟酌刑法第57條各款所列情狀而未逾越法定刑度，則不得
    遽指為違法；又刑罰之量定屬法院自由裁量之職權行使，但
    仍應審酌刑法第57條所列各款事由及一切情狀，為酌量輕重
    之標準，並非漫無限制，在同一犯罪事實與情節，如別無其
    他加重或減輕之原因，下級法院量定之刑，亦無過重或失輕
    之不當情形，則上級法院對於下級法院之職權行使，原則上
    應予尊重（最高法院72年度台上字第6696號判例及85年度台
    上字第2446號判決意旨參照）。經查：被告本案過失傷害之
    事實，業據被告坦白承認，被告對於原審判決認定事實、所
    憑證據及適用法律等均不爭執，原審認被告犯罪事證明確，
    並審酌被告騎乘機車倒車時疏未注意，與告訴人騎乘之機車
    發生碰撞，致告訴人人車倒地，並受有左腳、左手外傷及多
    處損傷等傷害之犯罪手段、違反義務程度、所生損害，及被
    告坦承犯行，惟迄今仍未賠償告訴人所受損害之犯後態度，
    兼衡其素行、智識程度、生活狀況等一切情狀，適用刑法第
    284條前段、第62條前段、第41條第1項（原審判決贅載第1
    款），刑法施行法第1條之1第1項之規定，量處被告拘役40
    日，並諭知拘役如易科罰金之折算標準，核其認事、用法俱
    無違誤，且量刑既在法定刑度之內，並已詳細斟酌刑法第57
    條各款所列情形，具體說明量刑理由，量刑尚屬妥適，未有
    過重之不當情形，亦無違反罪刑相當、比例、平等原則之濫
    用權限情事，難謂有何違法失當之處。
四、綜上所述，檢察官及被告均未能具體指摘原判決之認事用法
    有何疏漏或違誤之處，即對原判決提起上訴，認原審所為之
    量刑不當，均無理由，應駁回其等之上訴。
據上論斷，應依刑事訴訟法第455條之1第1項、第3項、第368條
、第373條，判決如主文。
本案經檢察官黃怡華提起公訴，檢察官李濂提起上訴，檢察官蔣
得龍到庭執行職務。
中　　華　　民　　國　 111　　年　　 7　　月　　28　　日
　　　　　　　    刑事第十庭　審判長法　官　陳玉聰
　　　　　　　　　　　　　　　　　　法　官　吳珈禎
                  　　　　　　　　　法  官  林芳如
以上正本證明與原本無異。
不得上訴。
                                    書記官  張玉楓
中　　華　　民　　國　　111 　年　　7 　　月　　28　　日
附錄本案論罪科刑法條全文：
中華民國刑法第284條
因過失傷害人者，處1年以下有期徒刑、拘役或10萬元以下罰金
；致重傷者，處3年以下有期徒刑、拘役或30萬元以下罰金。
--------------------------------------------------------
本判決附件：
臺灣臺中地方法院刑事簡易判決
111年度交簡字第173號
公　訴　人　臺灣臺中地方檢察署檢察官
被　　　告　王慈杏　女　民國00年0月00日生
　　　　　　　　　　身分證統一編號：Z000000000號
　　　　　　　　　　住○○市○區○○○路○段00巷00號
上列被告因過失傷害案件，經檢察官提起公訴（110年度偵字第3
5982號），因被告自白犯罪，本院認宜以簡易判決處刑，裁定逕
以簡易判決處刑如下：
    主          文
王慈杏犯過失傷害罪，處拘役肆拾日，如易科罰金，以新臺幣壹
仟元折算壹日。
    犯罪事實及理由
一、本案犯罪事實及證據，除證據部分應補充「被告王慈杏於本
    院審理中之自白」外，其餘均引用如附件檢察官起訴書之記
    載。
二、核被告所為，係犯刑法第284條前段之過失傷害罪。被告於
    犯罪未發覺前，主動向到場處理之警員坦承為肇事者而自首
    接受裁判，有臺中市政府警察局道路交通事故肇事人自首情
    形紀錄表附卷可稽，應依刑法第62條前段之規定，減輕其刑
    。
三、爰以行為人之責任為基礎，審酌被告騎乘機車倒車時疏未注
    意，與告訴人騎乘之機車發生碰撞，致告訴人人車倒地，並
    受有左腳、左手外傷及多處損傷等傷害之犯罪手段、違反義
    務程度、所生損害，及被告坦承犯行，惟迄今仍未賠償告訴
    人所受損害之犯後態度，兼衡其素行、智識程度、生活狀況
    等一切情狀，量處如主文所示之刑，並諭知易科罰金之折算
    標準。
四、依刑事訴訟法第449條第2項、第3項、第454條第2項，刑法
    第284條前段、第62條前段、第41條第1項第1款，刑法施行
    法第1條之1第1項，逕以簡易判決處刑如主文。
五、如不服本判決，應於收受判決後20日內向本院提出上訴書狀
    ，上訴於本院第二審合議庭（應付繕本）。
本案經檢察官黃怡華提起公訴，檢察官李濂到庭執行職務。
中　　華　　民　　國　　111 　年　　3 　　月　　24　　日
                  刑事第六庭    法  官  陳昱翔
上正本證明與原本無異。
如不服本判決，應於收受送達後20日內向本院提出上訴書狀（應
附繕本）。
告訴人或被害人如不服判決，應備理由具狀向檢察官請求上訴，
上訴期間之計算，以檢察官收受判決正本之日起算。
                                書記官 陳筱惠
中　　華　　民　　國　　111 　年　　3 　　月　　24　　日
附錄論罪科刑法條
刑法第284條
因過失傷害人者，處1年以下有期徒刑、拘役或10萬元以下罰金
；致重傷者，處3年以下有期徒刑、拘役或30萬元以下罰金。

原審判決附件：
臺灣臺中地方檢察署檢察官起訴書                    別股
                                    110年度偵字第35982號
　　被　　　告　王慈杏　女　51歲（民國00年0月00日生）
　　　　　　　　　　　　住○○市○區○○○路0段00巷00號
　　　　　　　　　　　　國民身分證統一編號：Z000000000號
上列被告因過失傷害案件，已經偵查終結，認應提起公訴，茲將
犯罪事實及證據並所犯法條分敘如下：
　　　　犯罪事實
一、王慈杏於民國110年7月18日中午12時17分許，騎乘車牌號碼
    000-0000號普通重型機車，在臺中市○○區○○路0段000巷00號
    前倒車時，本應注意駕駛人倒車時，應顯示倒車燈光或手勢
    後，謹慎緩慢後倒，並應注意其他車輛及行人，而依當時情
    況，並無不能注意之情事，竟疏未注意及此，貿然往後方倒
    車，適張慶雄騎乘車牌號碼000-000號普通重型車沿中清路2
    段189巷由中清路方向往長安路方向行經該處，見狀閃避不
    及，其所騎乘機車右側車身與王慈杏所騎乘上開機車車尾發
    生碰撞，致告訴人人車倒地，並受有左腳、左手外傷及多處
    損傷等傷害。嗣王慈杏於肇事後，即向到場處理員警坦承肇
    事，對於未發覺之罪自首而接受裁判，始悉上情。
二、案經張慶雄告訴偵辦。
　　　　證據並所犯法條
一、證據清單及待證事實：
編號 證據名稱 待證事實 1 被告王慈杏於警詢及偵查中之自白 被告坦承於上開時、地，騎乘上開機車倒車時，其所騎乘機車車尾撞及告訴人張慶雄所騎乘機車右側車身，致告訴人人車倒地，並受有傷害之事實。 2 告訴人張慶雄於警詢中之指訴 全部犯罪事實。 3 證人即在場人羅誌樺於警詢及偵查中之證述 證明告訴人因本件交通事故人車倒地之事實。 4 道路交通事故現場圖、調查報告表(一)、(二)、補充資料表各1份、談話紀錄表、自首情形紀錄表、當事人酒精測定紀錄表各2份、現場及車損照片共8張、監視器錄影畫面翻拍照片3張、監視器錄影光碟1片、臺中市政府警察局道路交通事故初步分析研判表、本署111年1月4日勘驗筆錄暨監視器錄影畫面翻拍照片各1份 1.證明本件交通事故發生經過之事實。 2.證明被告倒車時，未依規定注意其他車輛安全為本件交通事故肇事原因之事實。 5 明陽診所診斷證明書1份 證明告訴人因本件交通事故受有犯罪事實欄所載傷害之事實。 
二、核被告所為，係犯刑法第284條前段之過失傷害罪嫌。又其
    於犯罪未發覺前，主動向到場處理之警員坦承為肇事者而自
    首接受裁判，有臺中市政府警察局道路交通事故肇事人自首
    情形紀錄表附卷可稽，依刑法第62條前段之規定，得減輕其
    刑。
三、依刑事訴訟法第251條第1項提起公訴。
　　此　致
臺灣臺中地方法院
中　　華　　民　　國　 111　　年　　1 　　月　　10　　日
　　　　　　　　　　　　　　　檢　察　官　黃怡華
本件正本證明與原本無異
中　　華　　民　　國　 111　　年　　1 　　月　　19　　日
                              書  記  官  洪承鋒   
所犯法條：
中華民國刑法第284條
因過失傷害人者，處 1 年以下有期徒刑、拘役或 10 萬元以下
罰金；致重傷者，處 3 年以下有期徒刑、拘役或 30 萬元以下
罰金。